【裁判字號】    96,交聲更二,30
【裁判日期】    970514
【裁判案由】    交管條例聲異
【裁判全文】
臺灣板橋地方法院交通事件裁定      96年度交聲更二字第30號
原處分機關  臺北市交通事件裁決所
異  議  人
即受處分人  甲○○
上列異議人即受處分人因違反道路交通管理處罰條例案件，不服
原處分機關於中華民國94年11月3 日所為之裁決處分（裁決書案
號：北市裁四字第裁22－AEB385342 號），聲明異議，經本院於
95年9 月18日以95年度交聲字第1505號裁定後，異議人不服，提
起抗告，經臺灣高等法院於95年11月13日以95年度交抗字第881
號裁定撤銷發回，本院再於96年4 月30日以95年度交聲更字第61
號裁定，異議人復提起抗告，經臺灣高等法院於96年10月24日以
96年度交抗字第587 號裁定撤銷發回，本院更為裁定如下：
    主  文
異議駁回。
    理  由
一、原處分意旨略以：異議人即受處分人甲○○於民國94年7 月
    20日晚間8 時許，駕駛車牌號碼GJN-917 號重型機車，在臺
    北市○○路前，不依機慢車兩段左轉標誌指示轉彎，經臺北
    市政府警察局大同分局介壽路派出所警員掣單舉發，爰依（
    修正前）道路交通管理處罰條例第48條第1 項第2 款規定，
    裁處罰鍰新臺幣1800元，並依同條例第63條第1 項第1 款規
    定，記違規點數1 點。
二、聲明異議意旨略以：異議人並未收受原處分機關北市裁四字
    第裁22－AEB385342 號裁決書，詎遭吊銷駕駛執照，自難甘
    服，爰依法聲明異議。
三、按汽車駕駛人轉彎時，不依標誌、標線、號誌指示者，處（
    銀元）200 元以上600 元以下罰鍰，95年7 月1 日修正施行
    前道路交通管理處罰條例第48條第2 款定有明文。經查：
  (一)異議人於94年7 月20日晚間8 時許，駕駛GJN-917 號重型機
    車，在臺北市○○路前，不依機慢車兩段左轉標誌指示轉彎
    ，經臺北市政府警察局大同分局介壽路派出所警員掣單舉發
    之事實，有臺北市政府警察局北市警大字第AEB385342 號舉
    發道路交通管理事件通知單1 件附卷可資佐證，並經異議人
    當場簽名確認在案，異議人就上述違規事實亦無爭執，是其
    違規行為，事證明確，應堪認定。原處分機關依修正前道路
    交通管理處罰條例第48條第2 款、第63條第1 項第1 款規定
    ，裁處罰鍰新臺幣1800元，並記違規點數1 點，核無違誤。
  (二)異議人雖以前揭情詞置辯，請求撤銷原處分機關吊銷其駕駛
    執照之處分。惟按汽車所有人、駕駛人違反道路交通管理，
    經主管機關裁決後逾15日未向管轄地方法院聲明異議，或其
    聲明異議經法院裁定確定，而不依裁決或裁定繳納罰鍰者，
    按其罰鍰數額，易處吊扣汽車牌照或駕駛執照1 個月至3 個
    月，不依期限繳送汽車牌照或駕駛執照者，吊銷其汽車牌照
    或駕駛執照，95年7 月1 日修正施行前道路交通管理處罰條
    例第65條第1 項第3 款規定甚明。次按依法令或本於法令之
    行政處分，負有行為或不行為義務，經於處分書或另以書面
    限定相當期間履行，逾期仍不履行者，由執行機關依間接強
    制或直接強制方法執行之；前項文書，應載明不依限履行時
    將予強制執行之意旨，則為行政執行法第27條所明定。本件
    原處分機關於94年11月3 日以北市裁四字第裁22-AEB385342
    號裁決書，就異議人不依標誌指示轉彎之違規行為，所為處
    分即「罰鍰新台幣壹仟捌佰元整，並依第63條第1 項記違規
    點數1 點」，至前開裁決書主文欄第2 項關於罰鍰不繳納之
    處分，乃修正前道路交通管理處罰條例第65條第1 項規定之
    教示記載，其性質為行政執行法第28條第2 項第3 款所定收
    繳、註銷證照之直接強制方法，受處分人不服此項執行方法
    ，應依同法第9 條規定，向執行機關聲明異議，由執行機關
    依情形撤銷、更正其執行行為，或加具意見，送直接上級機
    關決定之，非得由法院依道路交通管理處罰條例、道路交通
    案件處理辦法等相關規定救濟（縱該裁決書未經合法送達，
    法院亦無從將執行機關即原處分機關依修正前道路交通管理
    處罰條例第65條第1 項規定所為吊銷執照之執行行為撤銷）
    。
四、綜上，異議人以原處分機關所為之裁決處分未經合法送達，
    向本院聲明異議，請求撤銷原處分機關吊銷其駕駛執照之處
    分，於法未合，應予駁回；惟異議人既已就此項執行處分向
    執行機關即原處分機關聲明異議，應由原處分機關依行政執
    行法第9 條規定，另為適法之處理，附此敘明。
據上論斷，應依道路交通案件處理辦法第19條，裁定如主文。
中    華    民    國    97    年    5     月    14    日
                        交通法庭  法  官  廖  怡  貞
以上正本證明與原本無異
如不服本裁定應於送達後5 日內向本院提出抗告狀
                                  書記官  林  惠  齡
中    華    民    國    97    年    5    月    15    日


司法院資訊處製作；財團法人民間司法改革基金會備份。
